【裁判字號】    96,訴,1620
【裁判日期】    970630
【裁判案由】    違反藥事法
【裁判全文】
臺灣臺中地方法院刑事判決              96年度訴字第1620號
公  訴  人  臺灣臺中地方法院檢察署檢察官
被      告  甲○○
選任辯護人  蘇哲科律師
上列被告因違反藥事法案件，經檢察官提起公訴（臺灣臺中地方
法院檢察署96年度偵字第6105號）及移送併辦（臺灣士林地方法
院檢察署96年度偵字第2209號），本院判決如下：
    主    文
甲○○明知為偽藥、禁藥而販賣，處有期徒刑年捌月。扣案如
附表二編號2至編號6所示之物均沒收。
    犯罪事實
一、(一)甲○○為從事藥品及健康食品買賣業務之人，明知REDUCT
      IL膠囊（中文名稱「諾美婷」，下稱「諾美婷」），係美
      商亞培大藥廠公司所生產之藥品，且美商亞培大藥廠公司
      在國內之合法代理販售藥商為美商亞培股份有公司臺灣分
      公司，而「REDUCTIL」、「REDUCTIL及圖」、「生命花朵
      造型圖」等商標，已經德商亞培公司及美商亞培大藥廠公
      司向經濟部智慧財產局註冊取得商標專用權，專用商品為
      治療肥胖症及其併發症之藥品，於其下述行為時均仍於專
      用期間內（「REDUCTIL」之專用期間自民國86年12月16日
      起至96年12月15日止、「REDUCTIL及圖」之專用期間自90
      年7月16日起至96年12月15日止、「生命花朵造型圖」之
      專用期間自88年11月16日起至98年11月15日止）；VIAGRA
      膜衣錠（中文名稱「威而剛」，下稱「威而剛」，每顆藥
      錠上均有「Pfizer」、「VGR100」字樣），係美商輝瑞產
      品公司所生產之藥品，且美商輝瑞產品公司在國內之合法
      代理販售藥商為輝瑞大藥廠股份有限公司（下稱輝瑞大藥
      廠），而「VIAGRA」、「威而剛」及「Pfizer」之商標，
      已經輝瑞大藥廠向經濟部智慧財產局註冊取得商標專用權
      ，嗣移轉登記予美商輝瑞產品公司，專用商品為西藥，於
      其下述行為時均仍於專用期間內（「VIAGRA」之專用期間
      自88年8月16日起至96年8月15日止、「威而剛」之專用期
      間自87年1月16日起97年1月15日止、「Pfizer」之專用期
      間自64年4月1日起至103年7月15日止）；CIALIS膜衣錠（
      中文稱「犀利士」，下稱「犀利士」），則係美商禮來IC
      OS有限公司所生產之藥品，而「犀利士CIALIS」商標，已
      經美商禮來ICOS有限公司向經濟部智慧財產局註冊取得商
      標專用權，專用商品為西藥，現仍於專用期間內（其專用
      期間自91年3月1日起至100年6月15日止）；又該等公司分
      別取得商標專用權之商標，近年在全球藥品類市場行銷甚
      廣，品質均著有商譽，為業界及消費大眾所共知，未經商
      標專用權人授權，不得任意使用。
    (二)甲○○明知其先於91至93年間向真實姓名年籍不詳自稱「
      David」之成年男子所購買之「諾美婷」盒裝膠囊（每盒
      30顆），其外盒包裝或內盒仿單均無標示行政院衛生署核
      准輸入字號，而係他人未經行政院衛生署核准擅自從紐、
      澳等外國國家非法輸入之禁藥；甲○○亦明知其嗣於94至
      95年間轉向鄭榮輝（綽號「小鄭」，刻正因違反藥事法案
      件由臺灣高等法院臺中分院以96年度上訴字第815號審理
      中）購買之「諾美婷」膠囊（每盒30顆，約新臺幣〈下同
      〉250元）、「威而鋼」膜衣錠（每盒4顆，約200元）及
      「犀利士」膜衣錠（每盒4顆，約500元）等藥品均為來源
      不明，且均非美商亞培公司、美商輝瑞公司及美商禮來公
      司原廠所生產或授權製造，而均係他人未經核准，擅自製
      造之偽藥，且係未經上開各商標權人同意，即於藥品之同
      一商品上，使用相同於前述註冊商標之仿冒商標商品，另
      在外包裝盒之準私文書上，又分別有冒用上開商標權人名
      義，標示公司名稱、藥物名稱、圖樣之字樣，足以表示係
      各該商標權人公司製造生產意旨之字樣，其內更分別含有
      冒用美商亞培公司、美商輝瑞公司及美商禮來公司名義所
      製作用以說明藥品成分、服用劑量等內容，性質上屬於私
      文書之藥品說明書（即仿單）各一份。詎其仍基於反覆販
      賣禁藥、偽藥、販賣冒用他人藥物名稱及仿單之藥物（就
      偽藥部分）、販賣仿冒商標商品（就偽藥部分）之集合犯
      意，及行使偽造私文書、行使偽造準私文書之犯意（就偽
      藥部分；又95年7月1日前係基於概括犯意，95年7月1日以
      後係每次行使各別起意），於下述時間、地點，分別將上
      開禁藥、偽藥先後販售予下列之人：
      1.自91年間某日起至93年5月間某日止，將上開向自稱「
        David」之人販入之「諾美婷」禁藥，以每盒（30顆）
        約1,000元之價格，在台北市○○○路○段90巷25弄15
        號3樓（起訴書誤載為「台北市○○區○○路三段189巷
        57號」），先後售予丙○○近十次，共計售出近50盒。
        嗣丙○○購得後，再先後於92年6月17日、92年12月10
        日、93年1月5日、93年2月7日以每盒1,200元之價格售
        予經營「晨安診所」（址設臺北縣八里鄉○○路○○段57
        號1樓）之簡廣禮，再經簡廣禮轉售予前來看診之不特
        定病患（丙○○上開犯行業經臺灣士林地方法院以95年
        度士簡字第383號刑事簡易判決判處有期徒刑六月，緩
        刑二年確定在案；簡廣禮上開犯行業經臺灣士林地方法
        院以94年度簡字第343號刑事簡易判決判處有期徒刑六
        月，緩刑二年確定在案）；
      2.自95年2、3月間起至95年12月間止，將上開向鄭榮輝購
        入之「諾美婷」、「威而剛」、「犀利士」偽藥，以「
        諾美婷」每盒（30顆）800元至1,200元不等、「威而剛
        」每盒（4顆）800元、「犀利士」每盒（4顆）1,000元
        之價格，在台中市○○路與市政路交口之「Tea Work」
        簡餐店等處，先後五次將上開「諾美婷」（共計售出約
        200至300盒）、「威而剛」、「犀利士」（以上二種共
        計售出至少26盒）等偽藥售予乙○○。嗣乙○○自95年
        8月間起，再將上開「諾美婷」偽藥售予王桂櫻，王桂
        櫻隨即在YAHOO奇摩拍賣網，以帳號e58785號刊登販售
        「諾美婷」之資訊，公開售予不特定之人（乙○○上開
        犯行刻正由臺灣高等法院臺中分院以96年度上訴字第21
        09號審理中；王桂櫻上開犯行甫經臺灣高等法院臺中分
        院以96年度上訴字第2499號判決在案）；
      3.於95年11月2日，由瑞士亞培公司臺灣授權代表劉旭東
        指派員工前往甲○○位於台北市內湖區○○○路○段12
        6號2樓營業處所，由甲○○將上開向鄭榮輝購入之「諾
        美婷」偽藥，以每盒（30顆）1,300元之價格售予該員
        工，共計售出10盒「諾美婷」偽藥；再於96年1月31日
        ，在同址，由甲○○將上開向鄭榮輝購入之「威而剛」
        、「犀利士」偽藥，以每盒（4顆）均500元之價格售予
        該員工，共計售出「威而剛」、「犀利士」等偽藥各10
        盒。
    (三)甲○○明知其於95年4、5月間以前某日，另自鄭榮輝處無
      償取得之含有「Zaleplon」成分之藥品一罐（為白色塑膠
      藥罐裝，內容量為1,000顆白色圓形藥錠，塑膠罐內外及
      藥錠上均無任何製造或輸入公司名稱、藥物名稱、商品名
      稱、成分標示、商標圖樣及藥品說明書等），係他人未經
      核准，擅自製造之偽藥（按含「Zaleplon」成分之藥品，
      國內僅由美商惠氏藥廠亞洲股份有限公司臺灣分公司經衛
      生署核准領有藥品許可證在案），詎其因乙○○曾向其表
      示有失眠等困擾，為回饋乙○○向其購入大量偽藥，竟基
      於轉讓偽藥之犯意，於95年4、5月間乙○○向其購買上開
      「諾美婷」、「威而剛」、「犀利士」偽藥之該次交易時
      ，於交付乙○○上開「諾美婷」、「威而剛」、「犀利士
      」偽藥之同時，一併將上開含有「Zaleplon」成分之藥品
      一罐無償轉讓予乙○○。
    (四)嗣為警分別於下述時間、地點查獲：
      1.於93年5月19日15時10分許，在簡廣禮所經營位於台北
        縣八里鄉○○路○段257號1樓之「晨安診所」，扣得甲○○售予丙○○，再由丙○○售予簡廣禮之「諾美婷」
        禁藥8盒（每盒30粒裝）；
      2.於96年1月25日14時20分許，經警搜索王桂櫻住處而循
        線查悉上情後，於同日15時45分許，在台中市○○區○○路四段993號前，查得正擬販售「諾美婷」偽藥予王
        桂櫻之乙○○，經乙○○同意搜索後，當場自乙○○身
        上起出甲○○售予其之「諾美婷」偽藥3盒，復在其使
        用之自小客車內扣得甲○○售予其之「威而鋼」偽藥6
        盒，又經乙○○之同意前往談台中市南屯區○○○○街91
        號5樓之10住處執行搜索，扣得甲○○售予乙○○之「
        諾美婷」偽藥140盒、「犀利士」偽藥20盒等物，另扣
        得甲○○無償轉讓予乙○○之裝有含「Zaleplon」成分
        藥品之白色塑膠罐一罐（起訴書記載為「FM2 738顆」
        應屬誤載；該罐內有含「Zaleplon」成分之白色藥錠
        743 顆半，驗磬1顆；至於罐內另有含有第四級毒品硝
        西泮〈Nitrazepam〉之藥錠9顆半部分，由本院不另為
        無罪諭知，詳後述）；
      3.於96年2月3日，為警在如附表二所示之地點分別扣得如
        附表二所示之物。
二、案經美商亞培股份有限公司、美商輝瑞產品公司及美商禮來
    ICOS有限公司訴請臺中市警察局及內政部警政署保安警察第
    二總隊分別報請臺灣臺中地方法院檢察署檢察官偵查起訴及
    臺灣士林地方法院檢察署檢察官偵查後移送本院併辦。
    理    由
一、被告之辯解及選任辯護人之辯護要旨：
    訊據被告甲○○對於上開販售「諾美婷」、「威而剛」、「
    犀利士」等偽藥暨仿冒商標商品予乙○○及劉旭東所指派員
    工等違反藥事法、商標法及行使偽造準私文書、行使偽造私
    文書等犯罪事實，及有將一罐具有安眠效果之藥品無償轉讓
    予乙○○之事實均坦承不諱，惟矢口否認有何販售「諾美婷
    」禁藥予丙○○及轉讓「Zaleplon」偽藥予乙○○之犯行，
    辯稱：伊不知道轉讓給乙○○之該罐安眠藥係含「Zaleplon
    」成分云云。選任辯護人則為其辯護稱：被告對於被訴販賣
    偽藥之犯罪事實均大抵承認，亦有誠意與告訴人方面和解，
    惟告訴人方面拒絕與被告和解，請考量全案情節予以從輕量
    刑等語。
二、得心證之理由：
  (一)證據能力之說明：
    按現行刑事訴訟法為保障被告之反對詰問權，排除具有虛偽
    危險性之傳聞證據，以求實體真實之發見，於該法第159條
    第1項明定被告以外之人於審判外之言詞或書面陳述，除法
    律有規定者外，不得作為證據。又被告以外之人於審判外之
    陳述，雖不符前四條之規定（即刑事訴訟法第159條之1至同
    條之4），而經當事人於審判程序同意作為證據，法院審酌
    該言詞陳述或書面陳述作成時之情況，認為適當者，亦得為
    證據；當事人、代理人或辯護人於法院調查證據時，知有第
    159條第1項不得為證據之情形，而未於言詞辯論終結前聲明
    異議者，視為有前項之同意，刑事訴訟法第159條之5定有明
    文。查本件檢察官、選任辯護人及被告並未就卷內被告以外
    之人於審判外之言詞及書面陳述等證據資料之證據能力有所
    爭執，且迄於言詞辯論終結前，均未主張有刑事訴訟法第15
    9條第1項不得為證據之情形，是應認已同意該等證據均得作
    為證據，且經本院審酌後，認無不適當之情形，應認本案已
    踐行調查證據程序之被告以外之人於審判外之言詞及書面陳
    述，均有證據能力，合先敘明。
  (二)本案由被告甲○○分別售予或轉讓予丙○○、乙○○、劉旭
    東所指派員工之「諾美婷」、「威而剛」、「犀利士」及含
    「Zaleplon」成分之藥品，均為禁藥或偽藥之說明：
    1.按「本法所稱偽藥，係指藥品經稽查或檢驗有左列各款情
      形之一者：一、未經核准，擅自製造者。二、所含有效成
      分之名稱，與核准不符者。三、將他人產品抽換或摻雜者
      。四、塗改或更換有效期間之標示者。」、「本法所稱禁
      藥，係指藥品有左列各款情形之一者：一、經中央衛生主
      管機關明令公告禁止製造、調劑、輸入、輸出、販賣或陳
      列之毒害藥品。二、未經核准擅自輸入之藥品。但旅客或
      隨交通工具服務人員攜帶自用藥品進口者，不在此限。」
      、「製造、輸入藥品，應將其成分、規格、性能、製法之
      要旨，檢驗規格與方法及有關資料或證件，連同原文和中
      文標籤、原文和中文仿單及樣品，並繳納費用，申請中央
      衛生主管機關查驗登記，經核准發給藥品許可證後，始得
      製造或輸入。」，藥事法第20條、第22條第1項及第39條
      第1項分別定有明文。依上開規定可知，於我國境內得合
      法製造、輸入之藥品，必須先由行政院衛生署就藥品之成
      分、規格、性能、製法、檢驗規格及方法等查驗後，認為
      適合於我國使用，經核准發給許可證後，始得予以製造、
      輸入；若行為人所販賣之非經行政院衛生署許可而輸入之
      藥品為製造廠商於國外合法製造，然因該等於國外合法製
      造藥品之主、副原料成分比例、劑量高低、劑型種類、性
      能強弱、原料藥經加工調製之製程製法、檢驗規格及方法
      等未必均符合我國國情及國人體質（諸含用藥習慣、醫療
      常規、醫藥科技發展及醫藥產業結構等），是縱令該等於
      國外合法製造之藥品與經我國行政院衛生署審查核准製造
      、輸入之同種藥品含有相同之藥品有效成分，仍屬於上開
      藥事法第22條第1項第2款之「禁藥」；而若行為人所販賣
      之非經行政院衛生署許可製造之藥品，並未含有經核准之
      同種藥品應具備之有效成分，固為藥事法第20條第2款所
      稱之偽藥，然並非任何行為人所販賣之非經行政院衛生署
      許可之藥品若含有與經核准之同種藥品相同有效成分者即
      屬「禁藥」而非「偽藥」，蓋縱令藥品含有相同之有效成
      分，但若非經有權生產者依法製造，而未經一定程序之檢
      驗與查驗，則該藥品之主、副原料成分比例、劑量高低、
      劑型種類、性能強弱、原料藥經加工調製之製程製法、檢
      驗規格及方法即難認有符合任何國家標準之可言，是否對
      人體健康無害，更非無疑，且附加於該藥品外包裝之生產
      公司名稱、藥物名稱、圖文樣式及藥品說明書等之製作，
      亦同時有違反商標法及刑法之可能，此從藥事法第20條第
      3款將摻雜他人合法藥品（包括含有藥品有效成分之情形
      ）之情形亦列入「偽藥」之種類，即可得知，合先敘明。
    2.被告售予證人丙○○之「諾美婷」應認係禁藥：
      查為警於93年5月19日扣得被告甲○○售予證人丙○○，
      再由證人丙○○售予他案被告簡廣禮之「諾美婷」藥品，
      經前案（即臺灣士林地方法院94年度簡字第343號、95年
      度士簡字第383號）送請行政院衛生署鑑定後，經該署以
      94年8月15日衛署藥字第0940034081號函覆：「函送『RED
      UCTIL 15mg』藥品檢體之包裝容器標示，與本署原核准者
      不符，應就其來源認屬藥事法第20條第1款之偽藥或同法
      第22條第2款之禁藥。」（詳96年度偵字第6105號卷第66
      頁），再經行政院衛生署藥物食品檢驗局檢驗後，經該局
      以94年10月11日藥檢壹字第0949426340號函檢送檢驗成績
      書：「檢體為藍色蓋白色膠囊，蓋上有『Reductil』白色
      字樣，體上有『15』灰色字樣，內容白色粉末；鑑別Sibu
      tramine Hydrochloride陽性〈按即諾美婷之有效成分〉
      ，為標誌量之92.7%；惟檢體外盒包裝所印『Knoll Austr
      alia Pty Limited... Australia』與許可證記載原製造
      廠為『1 Thane Road Nottingham... United Kindom』及
      『Knollstrase 0000000 Ludmigshafen FederalRepublic
      of Germany』不符；實測檢體平均內容量為353.5mg/Cap.
      與原送查驗登記檢驗規格235-265mg/Cap.不符。」（詳96
      年度偵字第6105號卷第95頁背面至97頁），此外，另有行
      政院衛生署藥品許可證及許可證詳細內容查詢單（詳96年
      度偵字第6105號卷第121頁、第66頁背面至67頁）在卷可
      參。而查，證人丙○○於偵訊及本院審理時，先後供稱、
      具結證稱：伊向本案被告甲○○所購入之「諾美婷」，係
      被告甲○○向一位自稱「David」之友人自紐、澳帶進臺
      灣而進貨的等語（詳96年度偵字第6105號卷第69至70頁、
      第150至151頁、第264至269頁；本院卷(二)第236至238頁）
      ，核與被告甲○○於本院審理時所供稱：本案售予證人丙○○之「諾美婷」是透過叫做「David」的澳洲華僑買來
      的等語（詳本院卷(二)第300頁），尚屬一致。又此部分為
      警於93年5月19日扣得被告甲○○販售予證人丙○○，再
      由證人丙○○販售予他案被告簡廣禮之「諾美婷」藥品8
      盒，業經臺灣士林地方法院94年度簡字第343號諭知沒收
      在案，並經執行完畢，本院已無從予以調取確認該扣案藥
      品是否確為製造廠商於國外合法製造者，而依據證人丙○○前揭供述及證述內容，並參佐另案被告簡廣禮及證人丙○○就此部分之犯行業已分別經臺灣士林地方法院以94年
      度簡字第343號、95年度士簡字第383號判決確定在案，並
      均認為此部分「諾美婷」核屬禁藥，而非偽藥，為免判決
      歧異，並依現有證據作較有利於被告甲○○之認定，故認
      此部分「諾美婷」應屬禁藥，公訴意旨認為此部分為偽藥
      ，尚有未洽，附此敘明。
    3.被告售予證人乙○○之「諾美婷」、「威而剛」、「犀力
      士」均屬偽藥及冒用他人藥物名稱、仿單及商標之藥物商
      品：
      查為警於96年1月25日扣得由被告甲○○售予證人乙○○
      之「諾美婷」、「威而剛」、「犀利士」等藥品確係偽藥
      暨仿冒商標商品，且包裝盒上有冒用上開商標權人名義，
      標示公司名稱、藥物名稱、圖樣之字樣，其內亦有冒用上
      開公司名義所製作用以說明藥品成分、服用劑量等內容之
      藥品說明書（即仿單）等情，有以下證據為憑：「諾美
      婷」部分，經美商亞培公司產品經理張泮崇出具「亞培『
      諾美婷/REDUCTIL』包裝鑑定報告」認為：「送鑑諾美婷
      外盒正面為英文標示，與衛生署核可之中文包裝不符；內
      盒仿單為英文仿單，與衛生署核可之中文仿單不符；膠囊
      錫箔背面皆為英文星期標示，與正品背面為中文星期標示
      不符；送鑑『諾美婷』並非為本公司所製造出售，為仿冒
      品無誤」（詳96年度偵字第6105號卷第08頁、第286至289
      頁），復經送華友科技顧問股份有限公司藥物及工業衛生
      認證實驗室以高效能液相層析儀（HPLC）、感應偶合電漿
      原子發射光譜儀（ICP）檢驗出具檢驗報告認為：「扣案
      諾美婷膠囊之Lactose小於2.28%，Magnesium  Stearate
      為442.64ppm，SiO2為222.48ppm均與真品Lactose含量84%
      ，Magnesium  Stearate含量為5440.92ppm，SiO2含量109
      0.28ppm」不符（詳96年度偵字第6105號卷第250至253頁
      ）；「威而剛」部分，經輝瑞大藥廠法務處處長蔡德揚
      出具之「鑑定聲明書」認為：「扣押乙○○所販售之VIAG
      RA藥品之包裝，與本公司經衛生署核准銷售之威而鋼/VIA
      GRA真品包裝相比對，該VIAGRA藥品，並非由本公司在台
      銷售之產品，為未經核准擅自製作或輸入之偽禁藥」（詳
      96年度偵字第6105號卷第14頁、第292至295頁），且有華
      友科技顧問股份有限公司藥物及工業衛生認證實驗室96年
      3月19日之檢驗報告認為：「送鑑檢體00000000-00000（T
      I143）：S860702（紅色圖譜）與真品Authentic100-mgVi
      agraLoＺ000000000（黑色圖譜）經由FT/IR（穿透式）圖
      譜比對，發現檢體與真品之圖譜部分類似，但透過完整分
      析圖譜（550cm-1~4000cm-1）與放大分析圖譜（550cm-1~
      1700cm-1）之波形比對之後，兩者成分組成有極大的不同
      ，故判定檢體和真品為不同產品。」（詳96年度偵字第61
      05號卷第170至173頁）；「犀利士」部分，係經臺灣禮
      來公司品管主任陳維榕出具「犀利士20mg藥品包裝鑑定報
      告」，認為：「LiLLy ICOSLLC一直使用一個圖案來保護
      其CIALIS產品，就是位於藥片鋁箔包裝右下方的變色油墨
      ，作為明顯的防偽圖案，這個印刷油墨的圖案呈橢圓型，
      當左右或上下移動鋁箔片時，油墨會呈現青銅色至金黃色
      的變化，在橢圓型油墨內會依據銷售市場，印有白色Lill
      y或LillyICOS的字樣... 受檢樣品鋁箔片的右下角的圖案
      並無顏色變化... 基於缺乏明顯的防偽圖案，受檢樣品為
      偽藥，亦即並非來自LillyICOS的真品包裝」（詳96年度
      偵字第6105號卷第12頁、第290至291頁），另經美商禮來
      大藥廠股份有限公司全球產品保護技術小組（GPPTT）ICE
      79負責人Michael P. Dalton出具「科學調查報告」（Sci
      entific Investigation Report）認為：「經包裝及產品
      外觀比較，並經以高效能液相層析圖相重疊及近紅外線光
      譜圖分析結果，送驗樣品藥錠不含Tadalafil有效成分，
      包裝及藥錠均屬仿冒（The packaging components and t
      ablets are counterfeit. The tablets do not contain
      tadalafil.）」（詳96年度偵字第6105號卷第231至234頁
      ）。此外，並有中華民國商標註冊證（詳96年度偵字第61
      05號卷第122頁；本院卷(一)第146至147頁）、經濟部智慧
      財產局商標註冊簿（詳96年度偵字第6105號卷第86至87頁
      ；本院卷(一)第143至145頁、第148至149頁）、經濟部智慧
      財產局商標資料檢索服務查詢單（詳96年度偵字第6105號
      卷第227至228頁）等存卷可查。雖另案被告王桂櫻自證人
      乙○○處販入「諾美婷」後再予售出之犯行，另經臺灣高
      等法院臺中分院以96年度上訴字第2499號判決認定為禁藥
      （詳本院卷(二)第263至264頁），然查，該案因僅自該案被
      告王桂櫻處扣得「諾美婷」空盒四個，無從將膠囊實品送
      鑑，且經該案告訴代理人及選任辯護人表示同意以禁藥論
      等情，業經告訴代理人劉騰遠律師於本案審理時陳明在卷
      （詳本院卷(二)第301頁背面），故該案具體情狀及判斷基
      準與本案即未盡相同，故爰依本案經查獲之具體情狀及卷
      內證據資料另為判斷。綜上，堪認被告售予證人乙○○之
      「諾美婷」、「威而剛」、「犀力士」均屬偽藥及冒用他
      人藥物名稱、仿單及商標之藥物商品無訛。
    4.被告售予劉旭東所指派之員工之「諾美婷」、「威而剛」
      、「犀力士」均屬偽藥及冒用他人藥物名稱、仿單及商標
      之藥物商品：
      查被告甲○○於95年11月2日、96年1月31日先後售予劉旭
      東所指派之員工之「諾美婷」、「威而剛」、「犀利士」
      等藥品確係偽藥暨仿冒商標商品，且包裝盒上有冒用上開
      商標權人名義，標示公司名稱、藥物名稱、圖樣之字樣，
      其內亦有冒用上開公司名義所製作用以說明藥品成分、服
      用劑量等內容之藥品說明書（即仿單）等情，經美商亞培
      公司產品經理張泮崇出具「亞培『諾美婷/REDUCTIL』包
      裝鑑定報告」在卷可佐（詳96年度偵字第6105號卷第226
      頁）；復經輝瑞大藥廠法務處處長蔡德揚出具之「鑑定聲
      明書」附卷可稽（詳本院卷(二)第304至306頁）；再經美商
      禮來大藥廠股份有限公司全球產品保護技術小組前述負責
      人出具「科學調查報告」存卷足憑（詳本院卷(二)第302至
      303頁）。此外，並有中華民國商標註冊證（詳96年度偵
      字第6105號卷第122頁；本院卷(一)第146至147頁）、經濟
      部智慧財產局商標註冊簿（詳96年度偵字第6105號卷第86
      至87頁；本院卷(一)第143至145頁、第148至149頁）、經濟
      部智慧財產局商標資料檢索服務查詢單（詳96年度偵字第
      6105號卷第227至228頁）等存卷可查。綜上，堪認被告售
      予劉旭東所指派之員工之「諾美婷」、「威而剛」、「犀
      力士」等均屬偽藥及冒用他人藥物名稱、仿單及商標之藥
      物商品無訛。
    5.被告無償轉讓予證人乙○○之「Zaleplon」屬偽藥：
      為警在證人乙○○處扣得之裝有「Zaleplon」成分藥品之
      白色塑膠罐一罐，其內含有兩種藥錠，經分別採樣3顆送
      請行政院衛生署管制藥品管理局鑑定結果，經該局出具96
      年2月27日管檢字第0960001840鑑定書認為：「經抽樣以
      氣相層析質譜儀法鑑驗結果，其中一類藥錠為白色（偏黃
      ）圓形錠，一面刻有十字刻痕，另一面有ROCHE字樣，判
      定檢出第四級毒品暨第四級管制藥品硝西泮（Nitrazepam
      ）；另一類藥錠為白色圓形錠，一面有刻痕，檢出Zalepl
      on成分」（詳96年度偵字第6105號卷第300頁）。其次，
      該扣案之白色塑膠罐內，屬於第四級毒品暨第四級管制藥
      品硝西泮（Nitrazepam）者有9顆半（嗣經採樣3顆送鑑定
      ，驗磬1顆，故僅剩8顆半）；屬於含有Zaleplon成分者有
      743顆半（嗣經採樣3顆送鑑定，驗磬1顆，故僅餘742顆半
      ），經本院當庭勘驗、清點屬實，並製有勘驗筆錄及扣案
      物照片在卷可按（詳本院卷(一)第188至195頁）。再者，「
      Zaleplon」為pyrazolopyrimidine類之短效安眠藥，又該
      成分符合藥事法第6條所定義之藥品，目前國內經行政院
      衛生署核准領有藥品許可證者，僅有美商惠氏藥廠亞洲股
      份有限公司臺灣分公司申請許可之Sonata Capsules（中
      文品名：讚您眠膠囊）5mg及10mg兩種劑量，適應症為治
      療難以入睡之失眠病人，僅是用於嚴重、功能障礙或遭受
      極度壓力之失眠症患者，劑型為膠囊劑等情，此經行政院
      衛生署以96年7月16日衛署藥字第0960325479號函覆本院
      在案（詳本院卷(一)第111頁、第164至165頁）。此外，該
      罐藥品之包裝及藥錠上均無任何製造或輸入公司名稱、藥
      物名稱、商品名稱、成分標示、商標圖樣及藥品說明書等
      ，故尚不涉及冒用他人藥物名稱、仿單及商標之藥物商品
      及偽造私文書、準私文書之問題，附此敘明。綜上，該罐
      「Zaleplon」藥品之劑型（藥錠）既與經行政院衛生署許
      可輸入之劑型（膠囊）不同，且其包裝或藥錠上並無任何
      製造或輸入公司名稱、藥物名稱、商品名稱、成分標示、
      商標圖樣及藥品說明書等，無得表徵該藥錠係在國外合法
      製造生產但係未經核准擅自輸入之藥品，故堪認為偽藥無
      誤。至於同一藥罐內另扣得之第四級毒品硝西泮部分，由
      本院不另為無罪諭知，詳後述。
  (三)被告甲○○確有先後將上開禁藥、偽藥及冒用他人藥物名稱
    、仿單及商標之藥物商品等分別售予或轉讓予丙○○、乙○○、劉旭東所指派員工之客觀事實及主觀犯意之說明：
    1.被告甲○○雖矢口否認有何將「諾美婷」禁藥售予證人丙○○之事實，惟該部分犯罪事實業經證人丙○○於偵訊及
      本院審理時均證述綦詳、並有證人丙○○出具之聲明書附
      卷可憑（詳96年度偵字第6105號卷第151頁、第164頁、第
      265至266頁；本院卷(二)第235頁背面至第238頁），且有臺
      灣士林地方法院95年度士簡字第383號刑事簡易判決（詳9
      6年度偵字第6105號卷第55至58頁）、臺灣士林地方法院9
      4年度簡字第343號刑事簡易判決（詳96年度偵字第6105號
      卷第100至101頁）在卷可參，此外，尚有台北市政府警察
      局士林分局搜索扣押筆錄、搜索經過及結果陳報書、扣押
      物品目錄表、查獲現場照片及扣案物品照片等存卷足憑（
      詳96年度偵字第6105號卷第108至109頁、第117至118頁）
      。而查，被告甲○○於本院審理時既已坦稱：本案售予證
      人丙○○之「諾美婷」是透過叫做「David」的澳洲華僑
      買來的等語（詳本院卷(二)第300頁），且該等盒裝「諾美
      婷」之外盒包裝或內盒仿單均無任何標示行政院衛生署核
      准輸入字號，則以被告長年經營聯儷國際企業有限公司，
      從事西藥之進出口貿易業務多年（詳96年度偵字第6105號
      卷第225頁之聯儷國際企業有限公司基本資料查詢），為
      有醫藥相關背景及專業知識之人，顯無不知「未經核准擅
      自輸入之藥品」即屬禁藥之法律規定。從而，被告將「諾
      美婷」禁藥售予證人丙○○之犯行，應堪認定。
    2.訊據被告甲○○對於將「諾美婷」、「威而剛」、「犀利
      士」等偽藥及冒用他人藥物名稱、仿單及商標之藥物商品
      售予證人乙○○之犯行坦承不諱，而對於該部分販賣偽藥
      之犯行認罪在案，又對於將含有「Zaleplon」成分藥品之
      藥錠一罐無償轉讓予證人乙○○之事實並不爭執，然矢口
      否認主觀上有何轉讓偽藥之犯意。而查，被告甲○○販賣
      、轉讓偽藥予證人乙○○部分之犯罪事實，業據證人乙○○於偵訊及本院審理時先後供述、證述綦詳（詳96年度偵
      字第6105號卷第04至05頁、第21頁、第42至43頁、第278
      至280頁、第296至298頁、第301至302頁；本院卷(二)第238
      頁背面至第241頁），復有本院96年度訴字第1017號判決
      在卷可參（詳本院卷(一)第154至158頁），尚有台中市警察
      局扣押筆錄、扣押物品目錄表及部分扣案物照片存卷可佐
      （詳本院卷(一)第69頁背面至77頁）。且查，證人乙○○於
      96年3月15日偵訊時曾證述：我因睡不著覺，甲○○說他
      那邊有FM2（本院按應係證人乙○○口誤或錯誤記憶該罐
      藥品之內容物名稱），本來要賣我每顆5元，他那邊沒有
      小盒裝，只有大瓶裝，因為我與被告甲○○購買之諾美婷
      數量很多，所以他就直接送我等語（詳96年度偵字第6105
      號卷第22頁），又被告於本院審理時亦供稱：交給證人乙○○之藥品，伊本人有服用過，睡不著就服用該藥錠，伊
      知道有安眠作用等語（詳本院卷(二)第246頁、第300頁背面
      ），足徵被告甲○○於轉讓、交付該罐「Zaleplon」藥錠
      予證人乙○○時，已然知悉其內藥物具有治療、減輕失眠
      症狀之療效，要屬於藥事法第6條所定義之藥品，且被告
      長年從事西藥之進出口貿易業務，為有醫藥相關背景及專
      業知識之人，業如前述，顯無不知「未經核准擅自製造之
      藥品」即屬偽藥之法律規定。況據被告自承：伊本人亦曾
      服用過該藥品等情，則被告更不可能在不知該藥品之主要
      成分為何，是否對身體健康有所危害等情況下，即大膽、
      貿然地服用，而置己身健康於不顧。此外，被告於偵訊時
      先係供稱所轉讓者是一種鎮靜劑，後又改稱是一種安慰劑
      （詳96年度偵字第6105號卷第266、268頁），嗣於本院移
      審訊問時再度更易其詞，改稱是一種叫做「氟西酊」之鎮
      靜劑（詳本院卷(一)第12頁），然經本院於準備程序時質疑
      其所稱「氟西酊」（fluoxetine）實為另種藥品「百憂解
      」之有效成分，該藥品主要適應症為恐慌失調症、抑鬱症
      、強迫症等，與所稱安眠效果有別時，被告始再改辯稱：
      伊給乙○○的是一種退黑激素，偵訊時因為檢察官聽不懂
      ，伊就說是一種鎮定劑云云（詳本院卷(一)第116頁）；倘
      若被告主觀上認為該罐藥品之成分、來源確屬合法、正當
      ，並無偽藥或禁藥之疑慮，理當坦白提供其所知與該罐藥
      物有關之資訊，進而供檢警或本院予以查證，以作成對其
      較有利之認定，矧其就此部分所為之歷次供述均以含糊其
      詞、莫衷一是之態度應訊，自與事理常情有違。從而，被
      告甲○○有將「諾美婷」、「威而剛」、「犀利士」等偽
      藥及冒用他人藥物名稱、仿單及商標之藥物商品售予證人
      乙○○及無償轉讓「Zaleplon」偽藥予證人乙○○之犯行
      ，均堪認定。
    3.訊據被告甲○○對於將「諾美婷」、「威而剛」、「犀利
      士」等偽藥及冒用他人藥物名稱、仿單及商標之藥物商品
      售予劉旭東所指派之員工等犯罪事實均坦承不諱，且為認
      罪之表示，核與證人劉旭東於警詢之供述（詳96年度偵字
      第6105號卷第192至194頁）、偵訊之證述（詳96年度偵字
      第6105號卷第266頁）及對檢察事務官所為之陳述（詳96
      年度偵字第2209號卷第78頁之公務電話紀錄表）均互核一
      致，且有內政部警政署保安警察第二總隊搜索扣押筆錄、
      扣押物品目錄表、查獲現場及扣案物品照片在卷可佐（詳
      96年度偵字第6105號卷第20 2至207頁、第217至218頁、
      第221至223頁；96年度偵字第2209號卷第17至24頁、第37
      至28頁），足認被告自白確與事實相符，應堪採信，得為
      證據。從而，被告甲○○有將「諾美婷」、「威而剛」、
      「犀利士」等偽藥及冒用他人藥物名稱、仿單及商標之藥
      物商品售予劉旭東所指派之員工之犯行，至堪認定。
  (四)綜上所述，被告甲○○確有先後將上開禁藥、偽藥及冒用他
    人藥物名稱、仿單及商標之藥物商品等分別售予或轉讓予丙○○、乙○○、劉旭東之犯罪事實，事證業臻明確，其所辯
    均不足採，被告確有前述違反藥事法、商標法及行使偽造（
    準）私文書等犯行，均堪認定。
三、論罪科刑部分：
  (一)查被告上開行使偽造準私文書、行使偽造私文書犯行期間，
    刑法第2條第1項業於94年2月2日修正公布，並自95年7月1日
    起施行。修正後刑法第2條第1項規定，已將新舊法律適用之
    「從新從輕」原則，改採「從舊從輕」原則，而此規定僅係
    規範行為後法律變更所生新舊法律比較適用之準據法，並非
    實體刑罰法律，自不生行為後法律變更之比較適用之問題，
    應逕行適用新法第2條第1項之規定，為「從舊從輕」之比較
    ，合先敘明。而刑法第56條連續犯之規定，即於該次修法時
    修正公布刪除，則被告於95年7月1日前之行使偽造準私文書
    、行使偽造私文書犯行，因行為後新法業已刪除連續犯之規
    定，此刪除雖非犯罪構成要件之變更，但顯已影響行為人刑
    罰之法律效果，自屬法律有變更，依新法第2條第1項規定，
    比較新、舊法結果，被告於95年7月1日前之行使偽造準私文
    書、行使偽造私文書犯行，仍應適用較有利於被告之行為時
    法律即舊法論以連續犯，先予敘明。
  (二)按在紙上或物品上之文字、符號、圖畫、照像，依習慣或特
    約，足以為表示其用意之證明者，依刑法第220條第1項規定
    ，應以文書論。查前揭德商亞培公司、美商亞培大藥廠公司
    、美商輝瑞產品公司、美商禮來ICOS有限公司之各該公司名
    稱、商標圖樣及標籤，係該等公司表示其所生產產品用意之
    證明，自屬刑法第220條第1項之準私文書；被告甲○○販賣
    之上開「諾美婷」、「威而剛」、「犀利士」等偽藥，包裝
    盒上均有標示各該公司及商標之名稱、圖樣、標籤等，則其
    有主張係各該公司產品之意思內容，足生損害於上開公司，
    至為灼然。又藥品說明書係用以說明該藥品之主治效能及服
    用方法，亦屬於私文書之一種，被告甲○○明知上開「諾美
    婷」、「威而剛」、「犀利士」等偽藥盒內之藥品說明書，
    係冒用上開商標專用權人名義而偽造之私文書，仍加以販賣
    行使，其此部分所為亦與刑法第216條、第210條之行使偽造
    私文書罪合致。
  (三)復按刑事法若干犯罪行為態樣，本質上原具有反覆、延續實
    行之特徵，立法時既予特別歸類，定為犯罪構成要件之行為
    要素，則行為人基於概括之犯意，在密切接近之一定時、地
    持續實行之複次行為，倘依社會通念，於客觀上認為符合一
    個反覆、延續性之行為觀念者，於刑法評價上，即應僅成立
    一罪。學理上所稱「集合犯」之職業性、營業性或收集性等
    具有重複特質之犯罪均屬之，例如經營、從事業務、收集、
    販賣、製造、散布等行為概念者是（最高法院95年度台上字
    第4686號裁判意旨參照）。查被告甲○○係自91年間某日起
    至96年1月31日止，將其分別向自稱「David」之成年男子所
    販入之「諾美婷」禁藥與向另案被告鄭榮輝所販入之「諾美
    婷」、「威而鋼」及「犀利士」偽藥暨仿冒商標商品，先後
    售予丙○○、乙○○及劉旭東所指派之員工等人，以牟取利
    得，其販賣禁藥、偽藥之營利行為持續進行不輟，且係基於
    同一營利之意圖，以相同方式為之，顯然具有反覆、延續實
    行之職業性、營業性等特徵，而依社會通念，亦無從切割被
    告於上開期間內反覆、延續販賣偽禁藥以營利之一個集合犯
    行為，且於客觀上亦符合一個反覆、延續性之行為觀念者，
    自應作較有利於行為人之認定，而就其所為販賣偽禁藥、販
    賣冒用他人藥物名稱、仿單之藥物（偽藥部分）、販賣仿冒
    商標商品（偽藥部分）之行為，依集合犯均論以一罪。
  (四)是核被告甲○○所為，係犯藥事法第83條第1項之明知為
    禁藥、偽藥而販賣罪；藥事法第83條第1項之明知為偽藥
    而轉讓罪（按指無償轉讓「Zaleplon」偽藥予證人乙○○部
    分）；藥事法第86條第2項之明知為冒用他人藥物之名稱
    、仿單之藥物而販賣罪；商標法第82條之明知為仿冒商標
    商品而販賣罪；刑法第216條、第210條之行使偽造私文書
    罪；刑法第216條、第220條第1項、第210條之行使偽造準
    私文書罪。又被告於上開行為期間，藥事法第83條雖於95年
    5月30日修正公布，並自95年7月1日施行，但被告販賣偽禁
    藥之行為，係延續至新法施行以後，即與犯罪後法律有變更
    之情形不同，應依最後行為時之法律處斷，不生新舊法比較
    適用之問題。又修正後藥事法第83條已刪除原同條第2項之
    常業犯規定，起訴檢察官認被告就上開販賣偽禁藥部分，應
    論以修正前藥事法第83條第2項之以明知為偽禁藥而販賣為
    常業罪，即有未洽。被告於95年7月1日前之多次行使偽造準
    私文書、行使偽造私文書之犯行，均時間緊接，方法相同，
    分別觸犯構成要件相同之罪名，均顯係基於概括犯意為之，
    依修正前刑法第56條連續犯之規定，分別論以一罪。被告係
    於95年4、5月間證人乙○○向其購買上開「諾美婷」、「威
    而剛」、「犀利士」偽藥之該次交易時，於交付證人乙○○
    上開「諾美婷」、「威而剛」、「犀利士」偽藥之同時，一
    併將上開含有「Zaleplon」成分之藥品一罐無償轉讓予證人
    乙○○，而同時一行為觸犯前揭六罪名，又於先後多次售予
    「諾美婷」、「威而剛」、「犀利士」偽藥予乙○○、劉旭
    東所指派之員工之同時，觸犯前揭、、、、等五
    罪名，為異種想像競合犯，應依刑法第55條規定，從一重之
    明知為偽禁藥而販賣罪處斷。
  (五)爰審酌被告前無犯罪紀錄，素行尚稱良好，有臺灣高等法院
    被告前案紀錄表在卷可按，矧其正值壯年，且具有醫藥專業
    背景，竟不思以正當途徑賺取財物，而為貪取不法利益，不
    顧販售來路不明之偽禁藥品，將可能嚴重危害社會大眾身體
    健康，造成之潛在危害難以想像，且枉顧上開各公司所註冊
    取得商標權之商標，均具有辨識商品來源之功用，且各商標
    權人係經過相當時間並投入大量資金於商品之行銷及品質之
    改良，始得使該商標具有代表一定品質之效，其任意販售該
    等冒用他人藥物之名稱、仿單及仿冒商標商品之藥物商品，
    對各該商標權人潛在市場利益造成損害非輕，有礙公平交易
    秩序，並有損我國之國際形象，更損及渠等商譽，且被告之
    營業規模非小，販賣偽禁藥之時間甚長，獲利甚豐，惡性顯
    較一般零售業者為重，對社會所造成之具體損害更不容小覷
    ，且被告迄今均未與各該告訴人公司達成和解並賠償損害，
    再衡酌被告於本院審理時坦承大部分犯行之態度，暨其犯罪
    手段、智識程度及生活狀況等一切情狀，認為被告於偵查中
    曾全盤否認知悉上開藥品為偽禁藥，嗣於本院審理時始就本
    案大部分犯行均坦承在卷，已略顯悔悟之意，檢察官具體求
    處有期徒刑四年，即略嫌過重，但本院考量其已耗費之司法
    資源及販賣偽禁藥之時間、規模與獲利，與其所為對社會、
    國家所造成之嚴重危害等情，亦認為當不得僅以其於本院審
    理時坦承大部分犯行一節即予以輕判，爰量處如主文所示之
    刑，以示懲儆。
  (六)扣案如附表二編號3至編號6所示之物，係被告犯商標法第82
    條之罪之仿冒商標商品，爰依商標法第83條規定，宣告沒收
    。扣案如附表二編號2所示之物，經抽樣送請華友科技顧問
    股份有限公司藥物及工業衛生認證實驗室以氣相層析質譜儀
    （GC/MS）、薄層層析法（TLC）檢驗後，出具檢驗報告認為
    ：「送驗膠囊未檢出Reductil之有效成分Sibutramine。」
    （詳96年度偵卷第6105號卷第256至258頁）；次經美商亞培
    公司產品經理張泮崇出具「亞培諾美婷（REDUCTIL）鑑定報
    告」認為：「... 送鑑散裝10粒之諾美婷膠囊顏色與「亞培
    諾美婷（REDUCTIL）15mg」皆為藍白色膠囊組合，但並無如
    真品打印有Reductil及15字樣... 結論：送鑑『諾美婷』並
    非為本公司所製造出售」（詳96年度偵字第6105號卷第273
    頁）；又經本院當庭勘驗之結果為：「如附表二編號2所示
    之白色塑膠罐二罐均貼有如附表二編號3所示之仿冒「諾美
    婷」商標貼紙，罐內膠囊物與附表二編號4所示盒裝「諾美
    婷」偽藥膠囊均為藍白色膠囊物，大小亦均相同，罐內膠囊
    上並未打印有任何文字」等情，經本院製有勘驗筆錄及扣案
    物照片在卷可按（詳本院卷(二)第296頁背面、第307至308頁
    ）；再核諸被告於偵訊時業已供承：想以之充當諾美婷販賣
    等語明確（詳96年度偵字第6105號卷第268頁）；是則如附
    表二編號2所示之物亦堪認屬被告犯商標法第82條之罪之仿
    冒商標商品，亦應依商標法第83條規定，宣告沒收（核按藥
    事法第79條第1項固規定：「查獲之偽藥或禁藥，沒入銷燬
    之」，但上開沒入銷燬之規定，係列於藥事法第八章「稽查
    及取締」內，而非列於第九章之「罰則」，其性質應屬行政
    秩序罰，屬行政機關依行政程序科罰之權限，法院自不得越
    權於判決內諭知沒入銷燬，此經最高法院著有92年度台上字
    第278號判決意旨供參，附此載明）。至於扣案如附表二編
    號1所示之物，並無證據證明亦為被告犯商標法第82條之罪
    之仿冒商標商品，且與附表一所示之物，均無證據證明為被
    告供本案犯罪所用或因犯罪所生、所得之物，爰均不予宣告
    沒收。
四、擴張審理範圍之說明：
    移送併辦之臺灣士林地方法院檢察署96年度偵字第2209號之
    犯罪事實（即被告將「諾美婷」、「威而剛」、「犀利士」
    等偽藥及冒用他人藥物名稱、仿單及商標之藥物商品售予劉
    旭東指派之員工之犯罪事實），原即經起訴在案；另公訴檢
    察官當庭擴張起訴犯罪事實部分（詳本院卷(二)第296頁審理
    筆錄；即被告將「Zaleplon」偽藥無償轉讓予乙○○之犯罪
    事實），則與本案業經起訴之犯罪事實部分有想像競合犯之
    裁判上一罪法律關係，業如前述，故本院均得予以審理。
五、不另為無罪諭知之說明：
  (一)公訴人意旨另認為：被告於95年4、5月間所無償轉讓予乙○○之該罐含有「Zaleplon」成分之藥品一罐，其內另查有含
    第四級毒品硝西泮（Nitrazepam）之藥錠（按經本院當庭勘
    驗清點後，確認數量應為9顆半，但其中1顆業已驗磬，業如
    前述；故起訴書犯罪事實欄內先記載該部分為FM2 738顆，
    又記載為顆數不詳之第四級毒品硝西泮，均屬有誤），故認
    被告就此部分另涉有毒品危害防制條例第8條第4項之轉讓第
    四級毒品罪嫌。
  (二)按犯罪事實應依證據認定之，無證據不得認定犯罪事實；不
    能證明被告犯罪者，應諭知無罪之判決，刑事訴訟法第154
    條第2項、第301條第1項分別定有明文。次按事實之認定，
    應憑證據，如未能發現相當證據，或證據不足以證明，自不
    能以推測或擬制之方法，以為裁判基礎；又所謂認定犯罪事
    實之證據，係指足以認定被告確有犯罪行為之積極證據而言
    ，而認定犯罪事實所憑之證據，雖不以直接證據為限，間接
    證據亦包括在內，然而無論直接或間接證據，其為訴訟上之
    證明，須於通常一般人均不致有所懷疑，而得確信其為真實
    之程度，始得據之為有罪之認定，倘其證明尚未達到此一程
    度，而有合理懷疑存在時，事實審復已就其心證上理由予以
    闡述，敘明其如何無從為有罪之確信，因而為無罪之判決，
    尚不得任意指為違法（最高法院29年上字第3105號、40年台
    上字第86號、76年台上字第4986號等判例要旨供參）。
  (三)訊據被告甲○○堅決否認有何轉讓第四級毒品硝西泮予證人
    乙○○之犯行，辯稱：伊當時交付該藥罐給證人乙○○時，
    藥罐內並無前述第四級毒品等語。經查，為警於96年1月25
    日在證人乙○○處所扣得之裝有含「Zaleplon」成分藥品之
    白色塑膠罐一罐，為被告於95年4、5月間交付予證人乙○○
    ，交付當時藥罐有封口，未經拆封，證人乙○○取得並開封
    後，業已服用過上百顆，而被告所交付的藥罐內，原僅有其
    上有一字刻痕之白色藥錠 (即含有「Zaleplon」成分之藥品
    ），並無顏色偏黃之其餘藥錠（即含有「硝西泮」成分之藥
    品）等情，業據證人乙○○於本院審理時具結證述綦詳（詳
    本院卷(二)第238頁背面至第241頁），則本院核諸該藥罐於被
    告交付予證人乙○○之時間點，距離該藥罐為警查獲扣案之
    時間點，業已相距達8至9個月，且其間證人乙○○業已開拆
    服用過上百餘顆，而所存放之處又非任何第三人均無從接觸
    或取用之處，是該等扣案之含有第四級毒品「硝西泮」成分
    之藥錠，是否為被告將該藥罐交付予證人乙○○之初，即已
    放置於該藥罐內，且為被告所明知，抑或嗣後始經不詳之人
    因不詳原委而以不詳方法另予置入，容有疑問。而本件既無
    其他積極證據足以證明被告甲○○確有轉讓該第四級毒品「
    硝西泮」之犯行，則本件即不能證明被告犯有轉讓第四級毒
    品罪。惟被告被訴轉讓第四級毒品罪嫌部分，既與前述業已
    論罪科刑之部分具有想像競合犯之裁判上一罪法律關係，爰
    不另為無罪之諭知，併予敘明。
六、據上論斷，應依刑事訴訟法第299條第1項前段，藥事法第83
    條第1項、第86條第2項，商標法第82條、第83條，刑法第11
    條、第2條第1項前段、第216條、第210條、第220條第1項、
    第55條，判決如主文。
中    華    民    國    97    年    6     月    30    日
                  刑事第十二庭  審判長法  官  莊深淵
                                      法  官  蔡建興
                                      法  官  廖慧如
以上正本證明與原本無異
如不服本判決，應於收受送達後10日內向本院提出上訴書狀（應
敘述具體理由並附繕本）。上訴書狀如未敘述理由，應於上訴期
間屆滿後20日內補提理由書於本院。
                                      書記官  張宏清
中    華    民    國    97    年    6     月    30    日
附錄本案論罪科刑法條全文：
藥事法第83條第1項
明知為偽藥或禁藥，而販賣、供應、調劑、運送、寄藏、牙保、
轉讓或意圖販賣而陳列者，處七年以下有期徒刑，得併科新臺幣
五百萬元以下罰金。
藥事法第86條
擅用或冒用他人藥物之名稱、仿單或標籤者，處一年以下有期徒
刑、拘役或科或併科新台幣五萬元以下罰金。
明知為前項之藥物而輸入、販賣、供應、調劑、運送、寄藏、牙
保、轉讓或意圖販賣而陳列者，處六月以下有期徒刑、拘役或科
或併科新台幣三萬元以下罰金。
商標法第82條
明知為前條商品而販賣、意圖販賣而陳列、輸出或輸入者，處一
年以下有期徒刑、拘役或科或併科新臺幣五萬元以下罰金。
中華民國刑法第210條
偽造、變造私文書，足以生損害於公眾或他人者，處五年以下有
期徒刑。
中華民國刑法第216條
行使第二百十條至第二百十五條之文書者，依偽造、變造文書或
登載不實事項或使登載不實事項之規定處斷。
中華民國刑法第220條第1項
在紙上或物品上之文字、符號、圖畫、照像，依習慣或特約，足
以為表示其用意之證明者，關於本章及本章以外各罪，以文書論
。
附表一
┌──┬─────────┬───────┬─────────────────────┐
│編號│    扣案物名稱    │    數  量    │            備              註            │
├──┼─────────┼───────┼─────────────────────┤
│ 1  │匯款單影本        │貳張          │                                          │
├──┼─────────┼───────┤                                          │
│ 2  │進貨明細表        │壹張          │                                          │
├──┼─────────┼───────┤均為臺中市警察局員警於96年2月15日在臺北市 │
│ 3  │懷恩婦產科對帳單  │壹張          │內湖區○○○路○段206巷58號3樓所查扣。    │
├──┼─────────┼───────┤                                          │
│ 4  │信件及對帳單      │張          │                                          │
├──┼─────────┼───────┤                                          │
│ 5  │記事本            │壹本          │                                          │
└──┴─────────┴───────┴─────────────────────┘
附表二
┌──┬─────────┬───────┬─────────────────────┐
│編號│    扣案物名稱    │    數  量    │            備              註            │
├──┼─────────┼───────┼─────────────────────┤
│ 1  │名稱、成分、用途均│貳罐（共陸仟壹│1.以白色塑膠罐貳罐分裝，塑膠罐外均貼有產品│
│    │不詳之膠囊        │佰顆膠囊）    │  名稱為「HCA」之貼紙（按HCA為一種自然的有│
│    │                  │              │  機酸Hydroxycitric Acid之縮寫；一般常見於│
│    │                  │              │  藤黃果萃取物等健康食品之成分內），而該等│
│    │                  │              │  塑膠罐內、外包裝及膠囊本身，均無任何與「│
│    │                  │              │  諾美婷」或亞培公司有關之標示。          │
│    │                  │              │2.為內政部警政署保安警察第二總隊員警於97年│
│    │                  │              │  2月3日在被告位於臺北市內湖區○○○路312 │
│    │                  │              │  巷23號2樓住處查扣。                     │
├──┼─────────┼───────┼─────────────────────┤
│ 2  │罐裝「諾美婷」偽藥│貳罐（共壹仟玖│1.以白色塑膠罐貳罐分裝，塑膠罐外均貼有仿冒│
│    │膠囊（含藥品外包裝│佰伍拾顆膠囊）│  「諾美婷」商標之貼紙。                  │
│    │）                │              │2.為內政部警政署保安警察第二總隊員警於97年│
│    │                  │              │  2月3日在被告之6D-9676號自小客車內查扣。 │
├──┼─────────┼───────┼─────────────────────┤
│ 3  │仿冒「諾美婷」商標│玖張          │為內政部警政署保安警察第二總隊員警於97年2 │
│    │貼紙              │              │月3日在被告位於臺北市內湖區○○○路○段126│
│    │                  │              │號2樓之營業處所查扣。                     │
├──┼─────────┼───────┼─────────────────────┤
│ 4  │盒裝「諾美婷」偽藥│玖盒（每盒拾│1.均為劉旭東併送內政部警政署保安警察第二總│
│    │（含藥品外包裝及附│顆膠囊，共貳佰│  隊取得並查扣在案之證物。至於劉旭東所指派│
│    │加之藥品說明書）  │柒拾顆）      │  員工所購得之其餘「諾美婷」、「威而剛」、│
├──┼─────────┼───────┤  「犀利士」偽藥各1盒，因均已送鑑用磬滅失 │
│ 5  │盒裝「威而剛」偽藥│玖盒（每盒肆顆│  ，毋庸宣告沒收之，併予指明。            │
│    │（含藥品外包裝及附│藥錠，共拾陸│2.依據內政部警政署保安警察第二總隊製作之扣│
│    │加之藥品說明書）  │顆）          │  押筆錄及扣押物品目錄表（詳臺灣士林地方法│
├──┼─────────┼───────┤  院檢察署96年度偵字第2209號卷第17至24頁）│
│ 6  │盒裝「犀利士」偽藥│玖盒（每盒肆顆│  ，左列「威而剛」、「犀利士」偽藥每盒容量│
│    │（含藥品外包裝及附│藥錠，共拾陸│  為4顆，各經扣案9盒，應各合計扣得36顆；然│
│    │加之藥品說明書）  │顆）          │  臺灣士林地方法院檢察署96年度保管字第2559│
│    │                  │              │  號扣押物品保管清單（詳本院卷(二)第282頁） │
│    │                  │              │  均載各經扣案9盒，應各合計扣得270顆，顯屬│
│    │                  │              │  誤載，併予敘明。                        │
└──┴─────────┴───────┴─────────────────────┘
（以下空白）


司法院資訊處製作；財團法人民間司法改革基金會備份。
